【裁判字號】    99,審交易,145
【裁判日期】    991215
【裁判案由】    過失傷害
【裁判全文】
臺灣新竹地方法院刑事判決           99年度審交易字第145號
公  訴  人  臺灣新竹地方法院檢察署檢察官
被      告  彭壽森
上列被告因過失傷害案件，經檢察官提起公訴（99年度偵字第50
79號）後，經被告於本院準備程序中，就被訴事實為有罪之陳述
，經告知被告簡式審判程序之旨，並聽取檢察官、被告之意見後
，經本院合議庭裁定由受命法官進行簡式審判程序，本院判決如
下：
    主  文
彭壽森犯過失傷害罪，處有期徒刑伍月，如易科罰金，以新臺幣
壹仟元折算壹日。緩刑貳年。
    犯罪事實
一、彭壽森於民國99年5 月9 日下午4 時45分許，駕駛車牌號碼
    3P —8798 號自用小客車（為其子彭至維所有），沿新竹縣
    竹東鎮○○街由西往東朝大同路方向行駛至榮樂街13號前時
    ，本應注意車輛行駛時，駕駛人應注意車前狀況，隨時採取
    必要之安全措施，而依當時天候陰、日間自然光線且視距良
    好，柏油路面乾燥、無缺陷或障礙物等一切情況，並無不能
    注意之情事，竟疏未注意車前狀況，適有曹銘元滿6 歲之幼
    子甲男（真實姓名年籍均詳參卷內資料）站於路旁嬉戲，亦
    疏未注意有車接近，遭彭壽森所駕駛之上開自用小客車右前
    方撞及，致甲男倒地並受有右側股骨幹骨折、左側遠端脛、
    腓骨骨折、右側近端肱骨骨折、頭部撕裂傷之傷害。彭壽森
    於肇事後，在有偵查職權之公務員尚未知悉犯人前，主動向
    到場處理之員警承認為肇事人，自首而接受裁判，始查悉上
    情。
二、案經曹銘元訴由新竹縣政府警察局竹東分局報告臺灣新竹地
    方法院檢察署檢察官偵查起訴。
    理    由
一、程序部分：
    按除被告所犯為死刑、無期徒刑、最輕本刑為3 年以上有期
    徒刑之罪或高等法院管轄第一審案件者外，於前條第1 項程
    序進行中，被告先就被訴事實為有罪之陳述時，審判長得告
    知被告簡式審判程序之旨，並聽取當事人、代理人、辯護人
    及輔佐人之意見後，裁定進行簡式審判程序，刑事訴訟法第
    273條之1第1 項定有明文。本件被告彭壽森所犯係死刑、無
    期徒刑、最輕本刑為3 年以上有期徒刑以外之罪，其於準備
    程序中就被訴事實為有罪之陳述，經告知簡式審判程序之旨
    ，並聽取公訴人及被告彭壽森之意見後，本院認為適宜進行
    簡式審判程序，合先敘明。
二、認定被告彭壽森本件犯行所憑之各項證據：
（一）被告彭壽森於警詢、偵查中之供述及於本院準備程序、簡
      式審判程序時對於上開犯行均坦承不諱。其稱：伊於99年
      5 月9 日下午4 時45分許，駕駛車牌號碼3P—8798號自用
      小客車，沿新竹縣竹東鎮○○街上坡右轉榮樂街由西往東
      朝大同路方向行駛，伊當時看到左前方有2 個小孩在路旁
      嬉戲，伊開在道路中央，車速約5 至15公里左右，而車子
      開至新竹縣竹東鎮○○街13號前時，被害人甲男突然衝到
      路中央，伊煞車不及車子右前方下角撞到被害人甲男，伊
      未受傷，對方手腳都有受傷等語（見偵查卷第3 至9 、37
      頁，本院卷第19頁背面、第27頁背面、第30頁背面、第31
      頁）。
（二）告訴人曹銘元（即被害人甲男之父）於警詢、偵查中及本
      院簡式審判程序時之指述。其稱：他兒子即被害人甲男於
      本件案發當時，站在新竹縣竹東鎮○○街13號對面停車場
      前要進去停車場內玩，而被告彭壽森駕駛車牌號碼3P—87
      98號自用小客車行駛於榮樂街往大同路方向過來不慎擦撞
      到被害人甲男，導致被害人甲男倒地後，因而受有右側股
      骨幹骨折、左側遠端脛、腓骨骨折、右側近端肱骨骨折、
      頭部撕裂傷之傷害等語（見偵查卷第10至12頁，本院卷第
      30 頁背面至第31頁背面）。
（三）被害人即證人甲男於偵查中之證述。其稱：他於本件案發
      當時站在道路交通事故現場畫面編號4 畫圓圈之位置（見
      偵查卷第18頁），當時在跟小朋友玩，車子開過來時並無
      看到車子，所以未閃開等語（見偵查卷第38頁）。
（四）證人宋秋樺（即被害人甲男之母）於偵查中之證述。其稱
      ：她於99年5月9日下午4時45 分許，見她兒子即被害人甲
      男站在家門口對面之停車場外面，被害人甲男的臉面對停
      車場，背對著馬路，當時她站在家門口，見被告彭壽森駕
      駛車牌號碼3P—8798號自用小客車行駛而來，車速很快，
      車子一彎過來，被告彭壽森車子開過來就撞到被害人甲男
      ，被害人甲男右手、右腳都遭被告彭壽森撞斷等語（見偵
      查卷第37頁）。
（五）被害人甲男之長庚醫療財團法人林口長庚紀念醫院99 年5
      月17日診斷證明書1 紙附卷可稽（見偵查卷第13頁），其
      診斷結果為：被害人甲男受有右側股骨幹骨折、左側遠端
      脛、腓骨骨折、右側近端肱骨骨折、頭部撕裂傷之傷害等
      情。
（六）新竹縣政府警察局竹東分局99年5 月9 日道路交通事故調
      查報告表（一）、（二）、道路交通事故現場圖、交通事
      故現場及車損照片6 張等資料（見偵查卷第14至19頁）在
      卷可資佐證。
（七）按汽車行駛時，駕駛人應注意車前狀況，並隨時採取必要
      之安全措施，道路交通安全規則第94條第3 項定有明文，
      被告彭壽森駕駛自用小客車行駛於道路上自應遵守上開道
      路交通安全規則之規定；又依卷附道路交通事故現場圖、
      道路交通事故調查報告表（一）（二）及道路交通事故照
      片所示，本件事發當時為天候陰、日間自然光線且視距良
      好，柏油路面乾燥、無缺陷或障礙物，並無不能注意之情
      事，而依被告彭壽森之智識、能力又無不能注意之情況，
      被告彭壽森竟仍疏未注意車前狀況之情事下，致被害人甲
      男閃躲不及，遭被告彭壽森所駕駛之上開自用小客車右前
      方撞及而倒地，是以被告彭壽森之過失情形至為明顯。而
      被害人甲男因此受有右側股骨幹骨折、左側遠端脛、腓骨
      骨折、右側近端肱骨骨折、頭部撕裂傷之傷害，亦有前開
      長庚醫療財團法人林口長庚紀念醫院診斷證明書1 紙在卷
      足憑。是本件被害人甲男受前開傷害確因被告彭壽森之過
      失行為所致，被告彭壽森之過失行為與被害人甲男之傷害
      結果間，自有相當因果關係。
（八）綜上，本件事證業臻明確，被告彭壽森上揭犯行至堪認定
      ，應依法予以論科。
三、論罪科罰：
（一）論罪：被告彭壽森駕車肇事致人受傷，核其所為，應係犯
      刑法第284 條第1 項前段之過失傷害罪。
（二）刑罰減輕事由（自首）：本件係報案人或勤指中心轉來資
      料並未報明肇事人姓名，處理人員前往現場處理時，肇事
      人在場，並當場承認為肇事人等情，有警員張耀仁所填製
      之新竹縣警察局竹東分局道路交通事故肇事人自首情形紀
      錄表1 份附卷可稽（見99年度偵字第5079號偵查卷第23頁
      ），足認被告彭壽森於本件犯罪未發覺前，即留置於本件
      案發現場，並於警員到場後，主動向警員表明身份並陳述
      肇事經過，自首而接受裁判，依刑法第62條前段之規定減
      輕其刑。
（三）科罰：爰審酌被告彭壽森無任何刑事前案記錄，有臺灣高
      等法院被告前案紀錄表1 份在卷可憑，足徵素行尚佳，其
      駕駛自用小客車因一時疏忽而肇事，導致被害人甲男受有
      如犯罪事實欄所示之傷害，造成被害人甲男生活上之不便
      ，所為實不足取。惟念其犯後坦承犯行，態度良好，雖與
      告訴人曹銘元就賠償金額未達成共識，迄今仍未達成和解
      或調解，然已於本院99年12月1 日準備程序中當庭給付新
      臺幣（下同）12萬元交由告訴人曹銘元收訖（告訴人曹銘
      元業於99年12月1 日提起本件刑事附帶民事訴訟）等一切
      情狀，量處如主文所示之刑，併諭知易科罰金之折算標準
      ，以示懲儆。
（三）緩刑：末查被告彭壽森前未曾受有期徒刑以上刑之宣告，
      此有臺灣高等法院被告前案紀錄表1 份在卷可參，足徵其
      素行嘉善，且犯後坦承犯罪，態度良好，雖事後未與告訴
      人曹銘元達成和解或調解，然已先行給付部分賠償金12萬
      元等情，業已敘述如上，另經告訴人曹銘元於本院99年12
      月1 日準備程序、簡式審判程序中當庭表示就刑事部分願
      意給予被告彭壽森緩刑機會等語（見本院卷第27頁背面、
      第31頁背面），茲念被告彭壽森係一時疏失而為本件犯行
      ，經此偵、審教訓應知所警惕，當無再犯之虞，且尚有相
      關民事訴訟需其進行，本院因認對其所科處之刑，以暫不
      執行為適當，爰併宣告緩刑2 年，以期自新。
據上論斷，應依刑事訴訟法第273條之1第1項、第299條第1 項前
段，刑法第284 條第1 項前段、第62條前段、第41條第1 項前段
、第2 項、第74條第1 項第1 款，刑法施行法第1 條之1 第1 項
、第2 項前段，判決如主文。
本案經檢察官洪期榮到庭執行職務。
中    華    民    國    99    年    12    月    15    日
              臺灣新竹地方法院交通法庭
                                法  官  劉兆菊
以上正本證明與原本無異。
如不服本判決應於收受本判決後10日內向本院提出上訴書狀，其
未敘述上訴理由者，並得於提起上訴後10日內向本院補提理由書
狀(均須按他造當事人之人數附繕本)「切勿逕送上級法院」。
中    華    民    國    99    年    12    月    15    日
                                書記官  林兆嘉
附錄論罪科刑法條：
中華民國刑法第284條第1項
因過失傷害人者，處6月以下有期徒刑、拘役或5百元以下罰金，
致重傷者，處1年以下有期徒刑、拘役或5百元以下罰金。

司法院資訊處製作；財團法人民間司法改革基金會備份。
